【裁判字號】    98,台抗,594
【裁判日期】    980806
【裁判案由】    請求遷讓房屋
【裁判全文】
最高法院民事裁定              九十八年度台抗字第五九四號
抗  告  人  甲○○
上列抗告人因與相對人台灣省私立嘉義博愛仁愛之家間請求遷讓
房屋事件，對於中華民國九十八年六月十二日台灣高等法院台南
分院裁定（九十七年度重上字第八六號），提起抗告，本院裁定
如下：
    主  文
原裁定廢棄。
    理  由
按法官被聲請迴避者，在該聲請事件終結前，應停止訴訟程序，
民事訴訟法第三十七條第一項前段定有明文。所謂該聲請事件終
結，係指當事人聲請法官迴避事件業經法院裁定確定，或因其他
事由而終結者而言。在訴訟擊屬中，一經當事人聲請法官迴避，
於該聲請事件終結前，法院即不得續行訴訟程序，本院著有七十
八年台上字第一九四三號判例可資參照。查本件抗告人於民國九
十八年二月二十三日以原法院受命法官李素靖曾參與另案裁判，
且以第一審為伊訴訟代理人之第三人余伯雄不具律師資格而拒絕
其擔任伊之訴訟代理人，所為保全證據之聲請，未見李素靖法官
函覆示知，因認李素靖法官有民事訴訟法第三十二條第七款、第
三十三條第一項第二款之自行及聲請迴避事由，對之聲請迴避，
並經原法院分案審理結果，認無抗告人主張之迴避事由，於九十
八年三月十一日以九十八年度聲字第二九號裁定駁回其聲請，再
經本院於九十八年五月十四日以九十八年度台抗字第三六五號裁
定駁回其抗告始告終結。惟原法院仍於抗告人聲請李素靖法官迴
避之翌日即九十八年二月二十四日進行言詞辯論程序，尚且由審
判長諭示：受命法官並未參與本件訴訟事件之前審裁判，並無民
事訴訟法第三十二條第七款自行迴避事由，抗告人主張受命法官
有該情形，聲請法官迴避，顯係意圖延滯訴訟；抗告人於原法院
已有聲明及陳述，再依民事訴訟法第三十三條第一項第二款規定
聲請法官迴避，違背同法第三十三條第二項規定，依照民事訴訟
法第三十七條但書規定，不停止訴訟程序云云。惟查，抗告人聲
請李素靖法官迴避之事由，並不僅止於原法院審判長所述之二端
，無論其聲請法官迴避有無理由，猶待審理；又抗告人對於聲請
迴避後之九十八年二月二十四日言詞辯論期日尚且請假，該期日
他造當事人亦未到場（見二審卷第一四八頁），似無延滯訴訟之
客觀情事。原法院未以聲請法官迴避事件業經法院裁定確定，或
因其他事由而終結前，不得續行訴訟程序而停止訴訟程序，反以
抗告人意圖延滯訴訟為由續行訴訟而視為合意停止訴訟程序，進
而以兩造二次合議停止訴訟，諭知依民事訴訟法第一百九十一條
第二項規定視為抗告人撤回上訴，並裁定駁回抗告人續行訴訟之
聲請，於法殊有未合。抗告論旨，指摘原裁定不當，求予廢棄，
非無理由。
據上論結，本件抗告為有理由。依民事訴訟法第四百九十二條，
裁定如主文。
中    華    民    國  九十八  年    八    月    六    日
                      最高法院民事第七庭
                          審判長法官  劉  福  聲
                                法官  鄭  玉  山
                                法官  黃  義  豐
                                法官  袁  靜  文
                                法官  葉  勝  利
      本件正本證明與原本無異
                                      書  記  官
中    華    民    國  九十八  年    八    月   十九   日
                                                      ｖ


司法院資訊處製作；財團法人民間司法改革基金會備份。
